# 少数股东对子公司进行增资

提问人：cpa20120916 时间：2019-04-25 15:51:44
母公司应当按照增资前的股权比例计算其在增资前子公司账面净资产中的份额，该份额与增资后按母公司持殷比例计算的在增资后子公司账面净资产份额之间的差额计入资本公积请问如果该子公司是非同控形成的，这里按道理说不是应该用的是增资后子公司的净资产公允价值吗？为何准则说成是账面价值？

回答人：chenyiwei
这里的“账面净资产”是指该子公司在母公司合并报表层面表现的账面净资产，即以购买日各项资产、负债（含商誉）的公允价值为基础持续计算到增资日的金额。不是增资日的公允价值，也不是子公司自身报表层面的账面价值。

提问人：cpa20120916 时间：2019-04-25 19:36:51
陈版我还想请问一下，如果不是增资日子公司的净资产公允价值的话，《企业会计准则第 33 号——合并财务报表》应用指南（ 2014 ）的例 27 中，为什么例题还特意强调了增资后 B 公司净资产账面价值和公允价值均为 1 000万元？

回答人：chenyiwei
举例中的简化处理，为了突出该例子要说明的主要问题。

提问人：cpa20120916 时间：2019-04-25 20:10:47
陈版不好意思我想再问一下，是不是您认为准则应该将描述改为：“增资后B 公司净资产账面价值和以合并日子公司净资产公允价值为基础持续计量至增资日时点的净资产金额均为 1 000 万元”， 而不应该以 “增资后B 公司净资产账面价值和公允价值均为 1 000 万元”这样来描述？

回答人：chenyiwei
是的。